---
title: "Demo Stylish Article"
# Output formats
format:
  stylisharticle-pdf:
    keep-tex: true
    # Color example, see "Text color"
    header-includes:
      \definecolor{grey}{RGB}{191, 191, 191}
  stylisharticle-html:
    # Color example, see "Text color"
    css: colors.css
# Authors (https://quarto.org/docs/journals/authors.html#author-schema)
author:
  - name: Tara Arcand 
    affiliations:
      - name: Dummy Organization
        department: Scientific Department
        address: Somewhere
        city: City
        country: Country
        postal-code: 9999
    orcid: 0000-0000-0000-0000
    email: JD@example.org
    url: https://example.org/
# Abstract and Keywords
abstract: |
  This document is only a demo explaining how to use the Stylish Article template.
keywords: [template, demo]
# Bibliography
reference-section-title: References
bibliography: references.bib
# Language
lang: fr-FR
otherlangs: en-GB
# Code options 
# https://quarto.org/docs/computations/execution-options.html
execute:
  # show code chunk output
  include: true
  # Show the code in the output
  echo: false
  # Show messages
  message: false
  # Show warnings
  warning: false
  # Cache code results
  cache: false
# Template specific
journalinfo: "Publication reference"
archive: "DOI: xxx/xx"
keywordlabel: Keywords
corrauthorlabel: Corresponding Author
---

```{r}
#| label: Options
### Customized R options for this document
# Delete this chunk if you don't use R

# Necessary packages. Add all packages used in the code here.
packages_required <- c(
  # R tools, do not modify
  "knitr",
  # Add specific packages here
   "divent",
   "tidyverse",
   "vegan"
)
# Already installed?
packages_installed <- vapply(
  packages_required, 
  FUN = requireNamespace, 
  FUN.VALUE = TRUE, 
  quietly = TRUE
) 
# Install missing packages
install.packages(names(packages_installed)[!packages_installed])

# Allow size='small' or any valid Latex font size in chunk options
def.chunk.hook <- knitr::knit_hooks$get("chunk")
knitr::knit_hooks$set(
  chunk = function(x, options) {
    x <- def.chunk.hook(x, options)
    ifelse(
      options$size == "normalsize", 
      yes = x,
      no = paste0("\n \\", options$size, "\n\n", x, "\n\n \\normalsize")
    )
  }
)

# knitr options (https://yihui.org/knitr/options/)
knitr::opts_chunk$set(
  # Code chunk automatic format if tidy is TRUE
  tidy = TRUE, 
  # Tidy code options: remove blank lines and cut lines after 50 characters
  tidy.opts = list(blank = FALSE, width.cutoff = 50),
  # Font size in PDF output
  size = "scriptsize", 
  # Select PDF figures in PDF output if PDF file exists beside PNG file
  knitr.graphics.auto_pdf = TRUE
)
# Text width of R functions output
options(width = 50)

# ggplot style
library("tidyverse")
# Function to call in each chunk that produces a figure
ggtheme_set <- function() {
  theme_set(theme_bw())
  theme_update(
    panel.background = element_rect(fill = "transparent", colour = NA),
    plot.background = element_rect(fill = "transparent", colour = NA)
  )
}
knitr::opts_chunk$set(dev.args = list(bg = "transparent"))

# Random seed
set.seed(973)
```

# Introduction

- La question de la diversité des forêts tropicales fascine les écologues parce qu'elle a des enjeux très importants[@Gibson2011]--\> perte de diversité importante si perte des forêts tropicales et qu'elle est difficile à comprendre [@Wright2002b] -\> pleins de mécanismes mais aucun qui permet de vraiment bien comprendre.

- Le modèle neutre de Hubble permet non pas de comprendre masi de prédire la diversité des espèces dans une forêt tropicale

- Des modèles ont été publiés [@Liang2022] pour expliquer c'est le cas du gradient de diversité latitudinale (LDG) est l’un des schémas mondiaux de richesse des espèces les plus reconnus -\>

- A l'heure des menaces sur la biodiversité [@Fadrique2026], une connaissance plus détaillée de la diversité des forêts très étudiées est utile –\> nombre d'espèces dans une forêt primaire irait vers une diminution

# Matériel et méthodes

- Pour comparer la diversité des deux sites de notre étude nous avons utilisé le logiciel R [@R] et le package divent [@Marcon2026a].
- Site du Paracou de Guyane Française [@Gourlet-Fleury2004]

```{r}
#| label: Paracou
library("tidyverse")
paracou6 <- read_csv2("data/Paracou6.csv")
```

- Site artificiel de l'île Barro Colorado[@Raby2017]

```{r}
#| label: BCI 
library("vegan")
data(BCI)
library("divent")
BCI %>% 
  # Création d'un objet "abundances"
  as_abundances() %>% 
  # Les poids des parcelles sont égaux
  mutate(weight = 1) %>% 
  # Regrouper toutes les parcelles
  metacommunity() ->
  BCI_50ha
```

- Nombre de @hill1973
- 

# Résultats

```{r}
#| label: Profils 
paracou6 %>% 
  # Vecteur des noms d'espèce de chaque arbre
  pull(spName) %>% 
  # Création d'un objet "abundances"
  as_abundances() %>% 
  # Ajout des données de BCI
  bind_rows(BCI_50ha) %>% 
  # Remplacement des NA par 0
  mutate(across(everything(), ~ replace_na(.x, 0))) %>% 
  # Nom des sites
  mutate(site = c("Paracou", "BCI")) %>% 
  # Profil de diversité avec enveloppe de confiance
  profile_hill(n_simulations = 10) %>% 
  # Figure
  autoplot() +
  # Titre de la légende
  labs(color = "Forêt", linetype = "Forêt")
```

# Discussion

- @MacArthur1967 montrent mathématiquement que la richesse spécifique (le nombre d'espèces) d'une île est un équilibre dynamique entre le taux d'immigration et le taux d'extinction, ce dernier étant directement dicté par la taille de l'île.
- BCI est une forêt secondarisée [@Raby2017]. Sa diversité pourrait être augmentée selon la théorie de la perturbation intermédiaire [@Connell1978].
